---
title: "Covid-19 en Barranquilla"
output: 
  flexdashboard::flex_dashboard:
runtime: shiny

---
```{r setup, include=FALSE}
library(flexdashboard)
library(tidyverse)
library(dygraphs)
library(xts)
library(lubridate)
library(fontawesome)
library(readr)
library(highcharter)
library(quantmod)
library(RColorBrewer)
library(readr)
library(plotly)
# orientation: columns
#    vertical_layout: scroll


```


```{r}

datos_clear<- read_csv("Datos-covid-19.csv")

datos_clear <- datos_clear %>% 
  mutate(Estado=factor(Estado,labels = c("Activo",
                                         "Fallecido","Fallecido","N/A","Recuperado"))) %>% 
  mutate(across(c(Sexo,Tipo_contagio,Tipo_Recuperacion,Estado2), as.factor))

```


Descubrir
==================

Row {.tabset .tabset-fade}    
------------------


  
### Recuperados

```{r}
data_recuperado <- datos_clear %>% 
  filter(Estado=="Recuperado") %>% 
  group_by(fecha) %>% 
  summarise(cantidad=n())


Recup<- as.xts(data_recuperado$cantidad,
               order.by =data_recuperado$fecha)

# `xts objects
ptg <- hchart(Recup)
ptg %>% hc_colors("#5EBDB2") %>% 
  hc_chart(plotBackgroundColor = NULL, 
           plotBorderWidth =NULL,
           borderWidth = 1
           
  ) %>% 
  hc_yAxis(opposite = F)
```


### Contagiados

```{r}
data_contagiado <- datos_clear %>% 
  group_by(fecha) %>% summarise(cantidad=n())

Contg<- as.xts(data_contagiado$cantidad,order.by =data_contagiado$fecha)

# `xts objects
conw <- hchart(Contg)
conw %>% hc_colors("#5EBDB2") %>% 
  hc_chart(plotBackgroundColor = NULL, 
           plotBorderWidth =0,
           plotShadow = FALSE,  
            borderWidth = 1
           ) %>% 
  hc_yAxis(opposite = F)
  

```



### Fallecidos

```{r}
data_fallecido <- datos_clear %>% 
  filter(Estado=="Fallecido") %>% 
  group_by(fecha) %>% 
  summarise(cantidad=n())
Fallc<- as.xts(data_fallecido$cantidad,
               order.by =data_fallecido$fecha)

# `xts objects
falw <- hchart(Fallc)
falw %>% hc_colors("#5EBDB2") %>% 
  hc_chart(plotBackgroundColor = NULL, 
           plotBorderWidth =NULL,
           borderWidth = 1
           
  ) %>% 
  hc_yAxis(opposite = F)
```
------------------


Row {data-width=100}
----------------------------------------------------------------------

### **Recuperados**

```{r}
comments = data_recuperado$cantidad[length(data_recuperado$cantidad)]
valueBox(comments, icon = "fa-heart", color = "#00F07A")
```

### **Contagiados**

```{r}
articles = data_contagiado$cantidad[length(data_contagiado$cantidad)]
valueBox(articles, icon = "fa-ambulance",color="#F09111")

```


### **Fallecidos**


```{r}
spam = data_fallecido$cantidad[length(data_fallecido$cantidad)]
valueBox(
  spam, icon = "fa-ribbon",
  color =  "#EB1127"
)
```

Estadistica 
==================

column {data-height=250}
------------------------
### Casos por edad

```{r}

hchart(datos_clear$Edad,name="Rango por edad",breaks = 20,color="#7570b3")

```


### Casos por sexo

```{r}
cols <-  brewer.pal(n = 4,name = "Dark2")

P_sexo <- datos_clear  %>%
  group_by(Sexo) %>% summarise(cantidad=n())

levels(P_sexo$Sexo) <- c("Mujer","Hombre" )

P_sexo %>% 
  mutate(Porcentaje=cantidad*100/sum(cantidad)) %>% 
  mutate(Comentario=as.factor(paste(Sexo,sep = " ",
                                    round(Porcentaje,2),"%"))) %>%
  hchart(
    "pie", hcaes(x =Comentario , y = cantidad),
    name = "Casos"
  ) %>%hc_colors(cols)
```
column {data-height=250}
--------------------------------------
### Tipo de contagio

```{r}

datos_clear %>% 
  group_by(Tipo_contagio) %>% summarise(Cantidad=n())  %>% 
  hchart("column",hcaes(y=Cantidad,group=Tipo_contagio)) %>% hc_colors(cols)

```


### Tipo de recuperacion

```{r}

P_Recup <- datos_clear %>% 
  group_by(Tipo_Recuperacion) %>% summarise(Cantidad=n()) %>% 
  mutate(Tipo_Recuperacion=factor(c("PCR","Tiempo","Fallecido"))) %>% 
  mutate(Porcentaje=Cantidad*100/sum(Cantidad)) %>% 
  mutate(Comentario=paste(Tipo_Recuperacion,sep=" ",round(Porcentaje,2),"%"))

P_Recup %>% 
hchart(
    "pie", hcaes(x =Comentario, y = Cantidad),
    name = "Casos"
  ) %>%hc_colors(cols) 

```



Que es el modelo SIR {data-navmenu="SIR"}
==================

Column {data-width=480}
------------------

### ¿Que es el modelo SIR?



Es un modelo matemático de compartimentos de tres grupos de individuos 
de una población que sufre el brote de una epidemia: 

`r fontawesome::fa("fas fa-angle-right")` **Susceptibles (S):** individuos sanos propensos a contraer la enfermedad.

`r fontawesome::fa("fas fa-angle-right")` **Infectados (I):** individuos que padecen la enfermedad, con capacidad de transmitirla a otros individuos. 

`r fontawesome::fa("fas fa-angle-right")`**Removidos (R):** individuos recuperados o fallecidos, con inmunidad.

$$S(t+1)=S(t)- \beta\frac{S(t) I(t)}{N}$$
$$I(t+1)=I(t)+ \beta\frac{S(t) I(t)}{N}-\gamma I(t)$$
$$R(t+1)=R(t)+ \gamma I(t),    t\geq1$$
 $$p.v.i: 0<S(1)\leq N-1 , I(1)\geq 1, R(1)=0  $$

Donde $$ \beta \geq 0 $$ es el producto del número promedio de contactos por persona
en la unidad de tiempo y la probabilidad de transmisión de la enfermedad dado el
contacto de un individuo suceptible y uno infectado.

y $$0< \gamma \leq 1$$ es el reciproco del número de dias promedio en los que una
persona es infecciosa (tanscurrido este tiempo una fracción de los individuos 
infectados pasa a ser inmune por recuperación o fallecimiento).

Column {data-width=520}
-----------------------------------------------------------------------
### Ejemplo
```{r}



N=1000
par_beta= 1
par_gamma= 0.2
T=35
S=999
I=1
R=0
t=1

for (t in 1:34){
S[t+1] <- S[t]-par_beta*(S[t]*I[t]/N)
I[t+1] <- I[t]+par_beta*(S[t]*I[t]/N)-par_gamma*I[t]
R[t+1] <- R[t]+par_gamma*I[t]
}

p <- 1:T

Datos <- data.frame(p,S,I,R)
New <- pivot_longer(data = Datos,names_to ="Val",cols = 2:4,values_to = "n")

g <- ggplot(data=New,mapping=aes(x=p,y=n,group=Val,color=Val))+
  geom_line(size=1)+theme_minimal() +
  scale_colour_brewer(palette = "Set1")+
  scale_color_discrete(NULL,breaks=c("S","I","R"),labels = c("Suceptibles", "infectados", "Removidos"))+
  labs(title = "Modelo SIR",subtitle = "beta=1 y gamma=0,2",
       caption = "1000 habitantes,1 infectado y 0 removidos",x="Dias",y=NULL)
  
g
```


Explorar {data-navmenu="SIR"}
==================

Column {data-width=150}
-----------------------------------------------------------------------

### Parametros
```{r}
New_func<- function(N,P,S,I,R,par_beta,par_gamma){
  t=1
  
  for (t in 1:(P-1)){
    S[t+1] <- S[t]-par_beta*(S[t]*I[t]/N)
    I[t+1] <- I[t]+par_beta*(S[t]*I[t]/N)-par_gamma*I[t]
    R[t+1] <- R[t]+par_gamma*I[t]
  } 
  p <- 1:P
  data.frame(periodo=p,Suceptibles=S,Infectados=I,Removidos=R)
}

sliderInput(inputId = "par_beta",label=h4("Beta"),
           min=0,max=2,value = 1,step = 0.1)

sliderInput(inputId = "par_gamma",label=h4("Gamma"),
           min=0,max=1,value = 0.2,step = 0.05)


numericInput("num1", label = h4("Poblacion"), value = 1000)
numericInput("num2", label = h4("Infectados"), value = 1)
numericInput("num3", label = h4("Recuperados"), value = 0)
numericInput("num4", label = h4("Periodo"), value = 35)
```

Column {data-width=850}
-----------------------------------------------------------------------


### 

```{r}
renderPlotly({
  
modelo <-  New_func(input$num1,input$num4,input$num1 - input$num2,input$num2,input$num3,input$par_beta,input$par_gamma)%>% pivot_longer(names_to ="Estado",cols = 2:4,values_to = "n") 

p <- modelo %>% 
  ggplot(mapping=aes(x=periodo,y=n,color=Estado))+
  geom_line(size=1)+theme_minimal() +
  scale_colour_brewer(palette = "Set1")+
  labs(title = NULL,x=NULL,y="Poblacion")
ggplotly(p)



  }
)

```

Modelo SIR {data-navmenu="SIR"}
==================
 Columna {.tabset .tabset-fade}  
-------------------------------------



